臺灣高雄地方法院刑事判決　　　　　　　100年度易字第528號
公　訴　人　臺灣高雄地方法院檢察署檢察官
被　　　告　吳維宗
上列被告因竊盜等案件，經檢察官提起公訴（100 年度偵字第98
21號），本院判決如下：
    主  文
吳維宗犯竊盜罪，共肆罪，均累犯，各處有期徒刑伍月、肆月、
伍月、肆月，如易科罰金，均以新臺幣壹仟元折算壹日。應執行
有期徒刑壹年肆月，如易科罰金，以新臺幣壹仟元折算壹日。
    事  實
一、吳維宗前因竊盜案件，經本院以99年度易字第475 號判處有
    期徒刑9 月確定，甫於民國99年12月5 日縮刑期滿執行完畢
    ，猶不知悔改，復意圖為自己不法之所有，而基於竊盜之犯
    意，先後為以下之犯行：
  (一)於100 年3 月8 日晚間9 時許，在高雄市○○區○○路一段
    165 巷4 號前，以將林僑國放置於車牌號碼XTC-080 號普通
    重型機車前置物箱內之備用鑰匙取出，並將之插入電門發動
    之方式騎乘離去，而竊取林僑國所有之前揭機車得手。
  (二)於100 年3 月15日下午4 時許，騎乘上開機車行經高雄市仁
    武區五和里和平巷41之13號時，徒手竊取劉盛旺擺置在外之
    窗型冷氣1 台得逞，並將之販賣後得錢花用一空。
  (三)於100 年3 月15日晚上6 時許，復騎乘上開機車至高雄市仁
    武區五和里和平巷41之13號，徒手竊取劉盛旺擺置在外之分
    離式冷氣室外機1 台（機型34W0000000）得逞。
  (四)復於100 年3 月16日下午3 時許，騎乘上開機車行經高雄市
    仁武區○○○街37之16號前，徒手竊取尤幸義擺置在戶外之
    窗型冷氣1 台得逞，並將之販賣後得錢花用一空。
二、嗣經警方於100 年3 月20日上午11時30分許執行巡邏勤務時
    ，在高雄市○○區○○路與孟子路口，發現吳維宗騎乘上開
    機車搭載前揭分離室冷氣室外機進入該處之資源回收場販賣
    而察覺有異，隨即上前盤查，並經吳維宗於警方尚未發覺上
    開(二)、(四)犯行前主動自首而查悉上情。
三、案經林僑國、尤幸義訴由高雄市政府警察局左營分局報告臺
    灣高雄地方法院檢察署檢察官偵查起訴。
    理  由
一、證據能力部分：
    按被告以外之人於審判外之陳述，雖不符前4 條之規定，而
    經當事人於審判程序同意作為證據，法院審酌該言詞陳述或
    書面陳述作成時之情況，認為適當者，亦得為證據；當事人
    、代理人或辯護人於法院調查證據時，知有第159 條第1 項
    不得為證據之情形，而未於言詞辯論終結前聲明異議者，視
    為有前項之同意，刑事訴訟法第159 條之5 定有明文。查本
    案認定事實所引用之卷內證據資料，除原已符同法第159 條
    之1 至第159 條之4 規定、及法律另有規定等傳聞法則例外
    規定，而得作為證據外，並無證據證明係公務員違背法定程
    式所取得，而檢察官、被告吳維宗於本院言詞辯論終結前，
    亦均未對其作為本案證據之證據能力聲明異議，本院審酌前
    揭陳述作成時之情況，並無違法取證之瑕疵，亦認以之作為
    證據為適當，是本件有關被告以外之人於審判外之言詞或書
    面陳述等供述證據，依前揭法條意旨，自均得為證據。
二、前揭犯罪事實，業經被告迭於警詢、偵查及審理中均坦承不
    諱（警卷第1-6 頁、偵卷第6 、40-41 頁、院卷第13-14 、
    45頁），並經證人即被害人劉盛旺、告訴人林僑國、尤幸義
    於警詢、偵查中，及證人即現場查獲員警邱峰賢於審理中分
    別證述明確（警卷第7-15、38-39 頁、院卷第40-41 頁），
    且有高雄市政府警察局左營分局扣押筆錄、扣押物品目錄表
    、贓物認領保管單、車輛尋獲電腦輸入單、查獲現場照片等
    在卷可查（警卷第27-30 、32-33 頁、偵卷第27-29 頁），
    足認被告自白與事實相符，是本件事證明確，被告所為應予
    依法論科。
三、核被告所為，均係犯刑法第320 條第1 項之竊盜罪。被告有
    如上事實欄所述前科事實，有臺灣高等法院被告前案紀錄表
    1 份在卷可查，其受有期徒刑執行完畢後，5 年以內故意再
    犯本件有期徒刑以上之4 罪，均為累犯，各應依法加重其刑
    。又自證人邱峰賢於審理中證稱：當天伊在文守路與孟子路
    口看到被告騎乘機車，腳踏板上放著一台室外機，正要騎進
    路口的資源回收場裡面，伊就趁著被告進入回收場把室外機
    搬到地上時上前盤查，因為一般人不會載室外機去回收場，
    伊認為可疑所以上前盤查，盤查過程中用行動電腦查出車輛
    是贓車，被告在現場沒有自己提起車輛是偷來的，也沒有提
    起該室外機是他偷的，是將被告帶到派出所作筆錄前問他，
    他才說是他偷的等語（院卷第40-41 頁），可知本件警方於
    現場查悉被告所騎乘機車為贓車後，原先認為被告行為可疑
    之處業已經證實，則警方於現場對該台冷氣室外機亦屬被告
    所竊一事，應認已達有確切之根據足以對被告發生合理懷疑
    之程度，故被告嗣於遭帶回派出所後雖承認本件犯行，而就
    犯罪事實一(二)、(四)部分已合於自首之要件，然就犯罪事實一
    (一)、(三)部分，應認係於警方發覺後始行坦承犯罪，而與自首
    之要件不符，綜上，本件犯罪事實一(二)、(四)部分合於自首要
    件，爰依刑法第62條前段減輕其刑，此2 部分並依法先加後
    減之，檢察官認被告就犯罪事實一(三)部分亦合於自首要件，
    容有誤會。爰審酌被告除前經論處累犯之竊盜前科外，並曾
    多次因竊盜等案件經法院判處罪刑，有上開被告前案紀錄表
    可參，足見其素行不佳，且被告尚值壯年，不思以正當途徑
    賺取所需，竟貪圖私欲，率以竊取他人之財物變賣得財花用
    ，所為實有不當，並慮及其犯後尚知坦承犯行，及所竊機車
    、室外機已分別發還告訴人林僑國、劉盛旺領回，所生危害
    已有減輕等一切具體情狀，分別量處如主文所示之刑，並諭
    知如主文所示之易科罰金之折算標準，暨定其應執行之刑及
    易科罰金之折算標準。檢察官求處應執行有期徒刑2 年6 月
    ，經核尚屬過重，併此敘明。
四、再按18歲以上之竊盜犯、贓物犯，有犯罪之習慣者，得於刑
    之執行前，令入勞動場所強制工作，竊盜犯贓物犯保安處分
    條例第3 條第1 項定有明文。而保安處分係針對受處分人將
    來之危險性所為之處置，以達教化、治療之目的，為刑罰之
    補充制度。我國現行刑法採刑罰與保安處分雙軌制，係在維
    持行為責任之刑罰原則下，為協助行為人再社會化之功能，
    以及改善行為人潛在之危險性格，期能達成根治犯罪原因、
    預防犯罪之特別目的。是保安處分中之強制工作，旨在對嚴
    重常習性犯罪及欠缺正確工作觀念或無正常工作因而犯罪者
    ，強制其從事勞動，學習一技之長及正確之謀生觀念，使其
    日後重返社會，能適應社會生活。竊盜犯贓物犯保安處分條
    例第3 條第1 項規定，即係本於保安處分應受比例原則之規
    範，使保安處分之宣告，與行為人所為行為之嚴重性、行為
    人所表現之危險性及對於行為人未來行為之期待性相當之意
    旨而制定，而由法院視行為人之危險性格，決定應否令入勞
    動處所強制工作，以達預防之目的。查被告先前固有多次竊
    盜前科，本件共4 次之竊盜犯行造成被害人、告訴人之財產
    損害亦屬非少，惟被告前於99年12月5 日執行完畢出監後，
    迄今僅再於出監3 月後始為本件共4 次之竊盜犯行，應認尚
    屬因一時缺錢花用所為，難認已達於有長期嚴重性犯罪習慣
    之程度，是公訴意旨認被告有依法宣告強制工作之保安處分
    必要部分，經核尚有未合，一併敘明。
據上論斷，應依刑事訴訟法第299 條第1 項前段，刑法第320 條
第1 項、第47條第1 項、第62條前段、第51條第5 款、第41條第
1 項前段、第8 項，刑法施行法第1 條之1 ，判決如主文。
本案經檢察官吳書怡到庭執行職務。
中    華    民    國   100    年    4     月    27    日
               刑事第九庭       法  官  黃沛文
以上正本證明與原本無異。
如不服本判決應於收受送達後10日內向本院提出上訴書狀，並應
敘述具體理由；如未敘述上訴理由者，應於上訴期間屆滿後20日
內向本院補提理由書（均須按他造當事人之人數附繕本）「切勿
逕送上級法院」。
中    華    民    國   100    年    4     月    27    日
                                書記官  王淑娟
附錄本判決論罪法條：
中華民國刑法第320條
（普通竊盜罪、竊佔罪）
意圖為自己或第三人不法之所有，而竊取他人之動產者，為竊盜
罪，處5 年以下有期徒刑、拘役或5 百元以下罰金。
意圖為自己或第三人不法之利益，而竊佔他人之不動產者，依前
項之規定處斷。
前二項之未遂犯罰之。